# 合伙企业是否纳入合并范围

提问人：sangjl 时间：2019-07-31 18:48:45
甲合伙企业有 A、B、C、D、E5 个合伙人投资成立，其中 A 为 GP，B、C、D、E 为LP，A持股 1%，B 持股比例40%，C 持股比例20%，D 持股比例10%，E 持股比例29%。D公司为 B公司的全资子公司，D 公司与 C公司为同一集团内的关联方。合伙企业对外的投资方式为股权投资，投资于特定行业。投资决策：合伙企业设立投资委员会，A公司委派 3 名委员，B、C、D 公司共委派 2 名委员，每名委员有 1 票表决权，投资委员会决议生效需经 4 票通过。收益的分配：向合伙人按照其实缴出资比例分配，直至全部合伙人均收回其按比例实缴的本金；对于剩余收益（“超额收益”），如在合伙企业层面全部投资项目合计年化收益率（单利）小于 8%（“门槛收益”）
的，普通合伙人不参加分配；如在合伙企业层面全部投资项目合计年化收益率大于或等于 8% 的，超额收益的 20% 作为业绩报酬归属于普通合伙人，超额收益的 80% 归属于实缴出资的全体合伙人，按照其各自实缴出资比例进行分配。请问：
1 、B公司是否可以将甲合伙企业纳入合并范围？
2 、如果不纳入合并报表，B 公司对甲合伙企业权益法核算按40% 确认投资收益吗？
3 、如果纳入合并范围，合并报表层面针对 A、C、E 公司的持股是确认少数股东权益还是其他非流动负债吗？是按 A、C、E 公司的投资额确认还是按投资额 +持股比例确认的投资收益确认呢？

回答人：chenyiwei
1 、由于 B、D 的权益占比合计 50%，且合伙份额无优先、劣后的分层，故现有证据不能认为 B 控制该合伙企业。可以考虑由C 将其份额对应的收益权、表决权等转给 B 或 D，在此基础上另行考虑。
2 、基本可以这样理解。
3 、如果合伙企业有存续期限限制的，应作为其他非流动负债，包括原始出资额和累计损益份额。

提问人：sunyulu 时间：2019-09-24 21:48:16
本公司与下属控股子公司 A公司、B公司以及外部单位 C 公司共同成立一合伙企业，其中本公司、A 公司以及 C 公司为有限合伙人，B 公司为普通合伙人，同时也为执行事务合伙人。实缴出资比例为本公司 59%，A 公司10%，B 公司 1%，C 公司 30%。合伙企业设立投委会，为合伙企业投资决策机构，投委会有 6 名成员组成，其中各合伙人分别委派 1 名委员，基金另聘请 2 名外部委员，投委会委员一人一票，委会全部议案的表决须经具有表决权的全体委员【 6 】分之【 4 】以上通过后方为有效决议。这种情况下，本公司能否将合伙企业纳入合并范围？在判断本公司能否对合伙企业进行控制时，是否需要考虑外部委员的因素？谢谢指导！

回答人：chenyiwei
1 、该合伙企业的设立目的是什么？
2 、该合伙企业的投资对象是否为设立前事先已经确定的？其投资对象与本企业之间是否存在业务上的协同？
3 、合伙企业的收益分配、亏损分担机制如何，有无优先、劣后等分类？或者有合伙人为政府背景的产业基金、引导基金之类？
4 、除了本公司以外的其他有限合伙人是从事实业经营的企业还是专业投资机构？

提问人：sunyulu 时间：2019-09-27 09:14:20
陈老师，是不是这样考虑： 1 、合伙企业的投资领域与本企业在业务上具有协同性，在这一领域，本公司更专业也就有更多的话语权，其他合伙人更多的依赖本公司的判断（实际操作中也是这样，本公司确定投资方案后，基本就可以确定实施，其他委员只是签字确认，但没有书面的资料确认这类事）；
2 、合伙人中除本公司及其下属单位外，还有一合伙人为政府引导基金，投委会的 4/6 的表决权只是一种对引导基金的保护性条款。这样从实质上判断，我公司应将合伙企业纳入合并范围。请问陈老师这种考虑是否恰当？谢谢指导！

回答人：chenyiwei
可以这样理解。